臺灣臺北地方法院刑事判決
110年度訴字第655號
110年度訴字第656號
公  訴  人  臺灣臺北地方檢察署檢察官
被      告  薛小芳



上列被告因詐欺等案件，經檢察官提起公訴 （109年度偵字第28
733號、110年度偵字第5904號、第6512號）及追加起訴（110年
度偵字第13360號），本院判決如下：
    主  文
本件公訴不受理。
    理  由
一、公訴意旨略以：被告薛小芳、同案被告陳新夏、徐惠茂、梅
    庭安、郭雅惠（前揭4人另經本院判決）、另案被告陳湘琴
    、甘萬福及通訊軟體Line帳號暱稱為「林致民」、「蔡振華
    」、「楊」及「小寶」及微信帳號暱稱「招財」及綽號「小
    陳」等真實姓名年籍均不詳之人，於民國109年8月、9月間
    共同組成3人以上，而以實施詐術為手段所組成具有持續性
    、牟利性之有結構性之犯罪組織，並共同意圖為自己不法之所
    有，基於詐欺取財之犯意聯絡，由該詐騙集團指揮集團成員
    收取如附表所示之人頭帳戶提款卡及密碼等資料，再由本案
    詐欺集團之不詳成員，對如附表所示之被害人施行詐術，致
    渠等均陷於錯誤，而依指示匯款至指定之帳戶（施行詐術之
    時間、方式、被害人依指示匯款之時間、金額及匯入之帳戶
    均如附表所載），並指示另案被告陳湘琴、甘萬福持如附表
    所示之帳戶提款卡前往提領詐騙款項，並將提領所得之詐騙
    款項（即水錢）於如附表所示之時、地交付予被告薛小芳（
    第一層收水），被告薛小芳再於如附表所示之時、地將收得
    之詐騙款項交付予同案被告郭雅惠、梅庭安（第二層收水）
    ，同案被告郭雅惠、梅庭安收得詐騙款項後再於如附表所示
    之時、地交付予同案被告陳新夏、徐惠茂，同案被告陳新夏
    、徐惠茂則各以交付與其他上游成員或依指示存入指定帳戶
    等方式將贓款繳回與詐騙集團，而其等則均藉此獲取不法報
    酬，因認被告薛小芳涉犯刑法第339條之4第1項第2款之三人
    以上共犯詐欺取財罪嫌等語。
二、按被告死亡者，應諭知不受理之判決，並得不經言詞辯論為
    之，刑事訴訟法第303條第5款、第307條分別定有明文。
三、經查，被告薛小芳業於111年7月17日死亡，此有其個人戶籍
    資料查詢結果1份在卷可稽（見本院訴字655號卷二第135頁
    ），揆諸前揭說明，本件爰不經言詞辯論，逕為不受理之判
    決。
據上論斷，應依刑事訴訟法第303條第5款、第307條，判決如主
文。
中　　華　　民　　國　　111 　年　　8 　　月　　10　　日
　　　　　　　　　刑事第三庭  審判長法  官  王筑萱
　　　　　　　　　                  法  官  馮昌偉 
　　　　　　　　　                  法　官　蕭如儀
上正本證明與原本無異。 
如不服本判決應於收受送達後20日內向本院提出上訴書狀，並應
敘述具體理由；其未敘述上訴理由者，應於上訴期間屆滿後20日
內向本院補提理由書（均須按他造當事人之人數附繕本）「切勿
逕送上級法院」。告訴人或被害人如對於本判決不服者，應具備
理由請求檢察官上訴，其上訴期間之計算係以檢察官收受判決正
本之日期為準。 因疫情而遲誤不變期間，得向法院聲請回復原
狀。
                                    書記官  林書伃
中　　華　　民　　國　　111 　年　　8 　　月　　11　　日
附表：
編號 被害人遭詐騙匯款之人頭帳戶 提領時間/金額 提領地點 提領 車手 被害人 詐騙集團施用之詐術 被害人匯款金額 第一層收水者及時、地及金額 第二層收水者及時、地及金額 第三層收水者及時、地及金額 1 彰化銀行000-00000000000000，戶名：蔡瓊芳 109年9月16日10時17分/2萬元 臺北市○○區○○路0段00號 陳湘琴 林生旺 假冒親友借款 3萬元  薛小芳 、109年9月16日10時17分許至12時12分許間之某時許、在臺北市中正區南昌路1段麥當勞收取12萬3,000元 郭雅惠、109年9月16日10時17分至12時12分許間某時許、臺北市某處收取款項 陳新夏、109年9月16日11時18分及12時12分許許在臺北市○○區○○○路0段000巷0號星巴克收取12萬6,000元及9萬6,000元    109年9月16日10時17分/1萬元         2 中華郵政000-00000000000000，戶名：王嘉樂 109年9月16日10時49分/6萬元 臺北市○○區○○○路0段00號 陳湘琴 陳隆美 假冒親友借款 10萬元  薛小芳 、109年9月16日10時17分許至12時12分許間之某時許、在臺北市中正區南昌路1段麥當勞收取12萬3,000元 郭雅惠、109年9月16日10時49分至12時12分許間某時許、臺北市某處收取款項 陳新夏、109年9月16日11時18分及12時12分許在臺北市○○區○○○路0段000巷0號星巴克收取12萬6,000元及9萬6,000元   109年9月16日10時50分/4萬元         3-1 第一銀行000-0000000000000，戶名：蔡瓊芳 109年9月16日10時19分/2萬元 臺北市○○區○○○段00號 陳湘琴 張仁杰 假冒信用貸款公司人員指示操作申請貸款 9100元  薛小芳 、109年9月16日10時19分許至12時12分許間之某時許、在臺北市中正區南昌路1段麥當勞收取12萬3,000元 郭雅惠、109年9月16日10時19分至12時12分許間某時許、臺北市某處收取款項 陳新夏、109年9月16日11時18分及12時12分許在臺北市○○區○○○路0段000巷0號星巴克收取12萬6,000元及9萬6,000元 3-2 臺灣企銀000-00000000000，戶名：蔡瓊芳 109年9月16日13時37分/2萬元 臺北市○○區○○路○段000號 陳湘琴 張仁杰  1萬1000元  薛小芳、109年9月16日13時37分許至14時51分許在臺北市某處收取款項 郭雅惠、於109年9月16日13時37分至14時51分許間之某時許、在臺北市○○區○○路0段000號路易莎咖啡收取12萬2,000元 徐惠茂、109年9月16日14時51分許，在臺北市大安區永康公園收取12萬1,000元   109年9月16日13時38分/2萬元           109年9月16日13時39分/2萬元           109年9月16日13時40分/5000元         4 臺灣企銀000-00000000000，戶名：蔡瓊芳 109年9月16日13時37分/2萬元 臺北市○○區○○路○段000號 陳湘琴 林妤靜 假冒信用貸款公司人員指示操作申請貸款 7100元  薛小芳、109年9月16日13時37分許至14時51分許在臺北市某處收取款項 郭雅惠、於109年9月16日13時39分至14時51分許間之某時許、在臺北市○○區○○路0段000號路易莎咖啡收取12萬2,000元 徐惠茂、109年9月16日14時51分許，在臺北市大安區永康公園收取12萬1,000元   109年9月16日13時38分/2萬元           109年9月16日13時39分/2萬元     1萬元  薛小芳、109年9月16日13時37分許至14時51分許在臺北市某處收取款項 郭雅惠、於109年9月16日13時39分至14時51分許間之某時許、在臺北市○○區○○路0段000號路易莎咖啡收取12萬2,000元 徐惠茂、109年9月16日14時51分許，在臺北市大安區永康公園收取12萬1,000元   109年9月16日13時40分/5000元         5 中國信託銀行000-000000000000，戶名：陳美玲 109年9月15日14時38分/12萬元 不詳地點 陳湘琴 陳宏璋 假冒親友借款 12萬元  薛小芳、109年9月15日14時38分許至15時9分許在臺北市某處收取款項 郭雅惠、109年15時9分許在臺北市○○區○○路000號之統一超商外收取12萬5,000元 陳新夏 、109年9月15日15時35分許、臺北市○○區○○○路0段000巷0號之星巴克外收取11萬9,000元 6 第一銀行000-0000000000000，戶名：蔡瓊芳   109年9月16日10時19分/3萬元 臺北市○○區○○○段00號 陳湘琴 林夢珍 假冒親友借款 3萬元  薛小芳、109年9月16日10時19分至12時12分許間某時許、臺北市某處收取款項 郭雅惠、109年9月16日10時19分至12時12分許間某時許、臺北市某處收取款項 陳新夏、109年9月16日11時18分及12時12分許許在臺北市○○區○○○路0段000巷0號星巴克收取12萬6,000元及9萬6,000元   109年9月16日10時20分         7  中華郵政000-00000000000000，戶名：王嘉樂 109年9月16日8時50分/4萬元 臺北市○○區○○街000號及158號 陳湘琴 林傅淑貞  假冒親友借款 35萬元 薛小芳、109年9月16日8時50分至12時12分許間某時許、臺北市某處收取款項 郭雅惠、109年9月16日8時50分至12時12分許間某時許、臺北市某處收取款項 陳新夏、109年9月16日11時18分及12時12分許許在臺北市○○區○○○路0段000巷0號星巴克收取12萬6,000元及9萬6,000元 8 中華郵政000-00000000000000，戶名：鄭宇良 109年9月4日11時57分許至12時1分許/先6萬元、6萬元、3萬元 臺北市○○區○○○路0段000號臺北民生郵局 甘萬福 林周雀 假冒親友借款 15萬元 薛小芳 、109年9月4日11時57分許至14時36分許間之某時許、臺北市某處收取款項 梅庭安、於109年9月4日14時36分許及在臺北市○○區○○路000號之統一超商收取9萬7,000元 陳新夏、於109年9月4日16時9分許在臺北市○○區○○○○○○○0號出口星巴克收取9萬6,000元 9 中華郵政000-00000000000000，戶名：焦惠萍 109年9月4日11時8分許至11分許/6萬元、6萬元、3萬元 臺北市○○區○○○路0段000號臺北民生郵局 甘萬福 曾國雄 假冒親友借款 15萬元 薛小芳 、109年9月4日11時8分許至11時51分許間之某時許、臺北市某處收取款項 梅庭安、於109年9月4日11時51分許及在臺北市○○區○○路00○0號之統一超商收取14萬3,000元 陳新夏、於109年9月4日13時7分許在臺北市○○區○○○路0段000號星巴克收取14萬1,000元 10 中華郵政000-00000000000000，戶名：林俞臻 109年9月4日15時32分許至36分許/2萬元、2萬元、2萬元、2萬元、2萬元 臺北市○○區○○○路0段000號華南銀行瑞祥分行 甘萬福 黃燕美 假冒親友借款 11萬元 薛小芳 、109年9月4日15時32分許至16時20分許間之某時許、臺北市某處收取款項 梅庭安、於109年9月4日16時20分許及在臺北市○○區○○路000號之統一超商收取9萬7,000元 陳新夏、於109年9月4日16時50分許在臺北市○○區○○○○○○○0號出口星巴克收取9萬6,000元 11 兆豐銀行000-00000000000，戶名：廖期彥 109年9月18日6時36分至37分許/2萬元、2萬元 臺北市○○區○○○路0段000號第一銀行永春分行 甘萬福 林華玉 假冒親友借款 4萬元 薛小芳、109年9月8日不詳時間、臺北市信義區某處之統一超商收取款項 梅庭安、109年9月8日不詳時間、臺北市信義區信義路之頂呱呱速食店收取款項 陳新夏、109年9月8日不詳時間、臺北市○○區○○○○○○○0號出口收取款項 12 玉山銀行000-0000000000000，戶名：廖期彥 109年9月8日13時58分至13時59分許/2萬元、1萬元  臺北市○○區○○路000號之台北富邦銀行松山分行 甘萬福 蔡子豪 假冒親友借款 1萬元    13     郭明珠 假冒親友借款 2萬元